臺灣臺中地方法院刑事判決　　　　　　　　　　　　九十一年度易字第二二四號
　　公　訴　人　臺灣臺中地方法院檢察署檢察官
　　被　　　告　乙○○
右列被告因傷害等案件，經檢察官提起公訴（九十一年度偵字第八八二二號），本院
判決如左：
    主  文
乙○○傷害人之身體，處有期徒刑月，如易科罰金，以佰元折算壹日。
    事  實
一、乙○○於民國（下同）九十一年三月十三日二十一時許，與友人共同至台中縣沙
    鹿鎮○○路與保順路口往南約一百公尺附近由丙○○所經營之檳榔攤飲酒，至翌
    （十四）日凌晨零時十分許未付錢即欲離開，為丙○○拉住而不讓其離去，要求
    乙○○須支付酒錢後方可離開，而引發乙○○之不悅，乙○○即同時基於普通傷
    害人身體及毀損之犯意，與丙○○發生拉扯，並抓住丙○○之頭部（後腦勺）撞
    大門玻璃，致丙○○因而頭皮血腫（後腦勺部位），再持丙○○店內之鐵椅毆打
    丙○○，且持店內二張木椅丟丙○○，致丙○○頭部（前額）外傷，而鐵椅亦歪
    掉，木椅則損壞，後再至店外持磚頭朝在店內之丙○○丟擲，致丙○○左肩外傷
    及瘀青，而大門玻璃亦被丟中而破損二塊，足以生損害於丙○○之財產。
二、案經丙○○訴由臺中縣警察局清水分局報請臺灣臺中地方法院檢察署檢察官偵辦
    起訴。
    理  由
一、訊據被告乙○○固坦承於上開時地有至告訴人丙○○所經營之檳榔攤，並與告訴
    人發生拉扯，惟矢口否認有何犯行，辯稱：當天是與朋友一起進去（檳榔攤），
    伊朋友有喝酒，但伊並沒有喝酒，後來告訴人的先生回家就請我們一起喝酒，但
    伊仍沒有喝酒，後來伊朋友離去後伊最後要離開時，告訴人不讓伊走，要伊付酒
    錢，伊因沒有喝酒就拒絕付款，所以與告訴人發生拉扯。是告訴人與她先生吵架
    ，伊剛好在那裡，告訴人以為是伊喝的酒要叫伊付錢而不讓伊離去，而告訴人的
    先生說與伊沒有關係，伊即要離去，而告訴人即與伊發生拉扯，拉扯中大門的玻
    璃有被撞壞一塊，而伊離去後告訴人他們夫妻有發生爭執，而當天伊真的沒有打
    告訴人云云。惟查，被告上開犯行，業據告訴人丙○○於警、偵訊及本院審理時
    指訴歷歷，核與證人即告訴人之夫甲○○於偵訊時到庭證稱：九十一年三月十三
    晚上九點多，乙○○與他的四位朋友到伊太太的檳榔攤喝酒，一直喝到十二點多
    ，不想付錢就要離開，伊太太擋住他不讓他走，他就把伊太太推開，伊太太與他
    拉扯，他拿椅子打伊太太的頭部，他走到檳榔攤外又拿磚頭丟檳榔攤的玻璃，伊
    太太有被磚頭打到及被玻璃割到，之後伊太太拿手機要報警他就走了，店內的木
    椅二張、玻璃二面都被他毀損無法使用，一張鐵椅歪掉了，而伊沒有打伊太太等
    語，以及於本院審理時經隔離訊問後亦具結證稱：當天伊本來不在家，被告他們
    到我們店裡喝酒，後來伊回來時看到被告他們喝完酒沒有繳錢要出去，伊太太不
    讓他們出去，被告就拿椅子丟伊太太，伊太太的傷就是撞到櫃子頭腫起來，而肩
    膀的傷是被磚塊打傷的，玻璃的部分是被告用磚塊從外面丟進來的時候砸到伊太
    太及玻璃（才破損），伊當天並無與被告他們喝酒等語，與告訴人之指訴大致相
    符，而與被告所述不符，且被告於警訊時亦自承：伊有砸毀丙○○所有之檳榔攤
    玻璃，當日先以手打破玻璃，再持磚塊砸毀等語，已坦承其確有持磚塊砸毀告訴
    人之玻璃，其嗣後翻異前供，顯不可採。另被告亦自承，確有與告訴人發生拉扯
    並碰撞大門玻璃等語，則顯見被告當時拉扯之用力，且該檳榔攤之空間並不寬敞
    ，此有卷附照片可參，告訴人隨時有可能因被拉扯而碰撞物品受傷，此為被告所
    得以預見，而被告於與告訴人互相拉扯後，再持磚塊丟擲告訴人而再致告訴人受
    傷，顯見告訴人若因遭被告拉扯而受傷，亦不違背被告之本意，故被告有故意傷
    害告訴人之犯行應可認定。另被告偕同到庭之證人郭天成雖到庭證稱：當天他們
    （即被告與告訴人）有發生拉扯，後來伊將他們的手拉開，被告的手去撞到玻璃
    ，玻璃當時有破掉，後來我們就離開了，而告訴人當時並沒有撞到什麼，也沒有
    跌倒，她為何受傷伊不知道云云，惟與被告自己於審理時所稱玻璃是雙方推擠時
    撞壞的，及被告自己於警訊所稱：伊有砸毀丙○○所有之檳榔攤玻璃，當日先以
    手打破玻璃，再持磚塊砸毀等語並不符合，郭天成之證言顯有偏頗被告之意，難
    謂其證言得為有利於被告之認定。此外，並有告訴人受傷之驗傷診斷證明書一紙
    、現場圖一件及現場照片六幀附卷可資佐證，被告犯行應堪認定。
二、核被告乙○○所為，係犯刑法第二百七十七條第一項之傷害罪及同法第三百五十
    四條之毀損罪。被告所犯上開二罪間，有一行為觸犯數罪名之想像競合犯關係，
    應從一重之傷害罪處斷。公訴人雖認被告所犯上開二罪間，犯意各別，行為互殊
    ，應予分論併罰，惟被告毀損上開物品與其毆打告訴人均係同一行為所致，難謂
    二者係犯意各別、行為互殊而應予分論併罰，併此敘明。爰審酌被告僅因細故即
    毆打告訴人，並損壞告訴人店內物品，犯後復未能坦承犯行，及告訴人所受傷勢
    、店內物品遭損壞情形等一切情狀，量處如主文所示之刑，並諭知易科罰金之折
    算標準。
據上論斷，應依刑事訴訟法第二百九十九條第一項前段，刑法第二百七十七條第一項
、第三百五十四條、第五十五條、第四十一條第一項前段，罰金罰鍰提高標準條例第
一條前段、第二條，判決如主文。
中      華      民      國    九十一    年      十      月      九      日
                              臺灣臺中地方法院刑事第一庭
                                  法  官  郭  瑞  祥
右正本證明與原本無異。
如不服本判決，應於判決送達後十日內向本院提出上訴狀，上訴於臺灣高等法院臺中
分院( 須附繕本 )。
                                          書記官
中    華    民    國      九十一      年       十      月     十一    日
附錄本案所犯法條全文
刑法第二百七十七條第一項：傷害人之身體或健康者，處三年以下有期徒刑、拘役或
一千元以下罰金。
中華民國刑法第三百五十四條：毀棄、損壞前二條以外之他人之物或令致不堪用，足
以生損害於公眾或他人者，處二年以下有期徒刑、拘役或五百元以下罰金。
